【裁判字號】    99,台上,2047
【裁判日期】    990408
【裁判案由】    違反毒品危害防制條例
【裁判全文】
最高法院刑事判決            九十九年度台上字第二０四七號
上  訴  人  甲○○
選任辯護人  吳春生律師
            鄭伊倫律師
上列上訴人因違反毒品危害防制條例案件，不服台灣高等法院高
雄分院中華民國九十九年一月十四日第二審判決（九十八年度上
訴字第一五五二號，起訴案號：台灣高雄地方法院檢察署九十八
年度偵字第二五０一號），提起上訴，本院判決如下：
    主  文
上訴駁回。
    理  由
按刑事訴訟法第三百七十七條規定，上訴於第三審法院，非以判
決違背法令為理由，不得為之。是提起第三審上訴，應以原判決
違背法令為理由，係屬法定要件。如果上訴理由書狀並未依據卷
內訴訟資料，具體指摘原判決不適用何種法則或如何適用不當，
或所指摘原判決違法情事，顯與法律規定得為第三審上訴理由之
違法情形，不相適合時，均應認其上訴為違背法律上之程式，予
以駁回。本件原判決維持第一審論處上訴人甲○○販賣第三級毒
品四罪罪刑（其中一罪為共同販賣）之判決，駁回檢察官及其在
第二審之上訴，已詳敘認定犯罪事實所憑之證據及其認定之理由
，從形式上觀察，並無任何違背法令之處。而通訊監察之監聽譯
文如係被告以外之人之司法警察（官），於審判外將監聽所得資
料以現譯方式整理後予以記錄而得，其本質上為被告以外之人於
審判外之書面陳述，固屬傳聞證據。惟上訴人及其辯護人於原審
準備程序及審理期日，對於監聽譯文之證據能力及內容，均表示
無意見（見原審卷第六五、八八、八九頁）。原審審酌該等證據
作成時之情況，認為適當，而依刑事訴訟法第一百五十九條之五
規定，認有證據能力（見原判決第四頁）；另證人鄭州成之警詢
陳述，如何具有證據能力，原判決理由內已予說明（見原判決第
二、三頁），經核均無不合。又證據之取捨及事實之認定，為事
實審法院之職權，苟其判斷無違經驗法則或論理法則，即不能任
意指為違法。原判決依憑證人鄭州成之證言、卷附通訊監察譯文
、執行通訊監察作業譯文報告表、扣案經高雄市立凱旋醫院鑑驗
無誤之第三級毒品愷他命三包（驗餘淨重二九八‧五九公克），
參酌上訴人於檢察官偵查時所為其被查獲當時並無工作之陳述、
行政院衛生署管制藥品管理局民國九十三年九月十三日管檢字第
０九三０００八四０五號函文以及卷內其他證據調查之結果，綜
合判斷，認上訴人確有如其事實欄所載販賣第三級毒品予鄭州成
三次，以及意圖營利販入第三級毒品愷他命之犯行，已詳敘其取
捨證據及認定事實之心證理由，並對上訴人所辯，縱認其有交付
愷他命予鄭州成，但未主動收取價金，也沒有賺取任何價差，不
具營利意圖，應只構成轉讓毒品罪，另扣案之愷他命係供自己施
用，其幾乎每天都會施用，用量約十公克，每日施用一次，沒有
販賣牟利之意圖云云，如何不足採信，均已依據卷內資料，詳予
指駁及說明，所為論斷，無違經驗法則及論理法則，亦無所指理
由不備之違法情形存在。上訴意旨，對於原判決究竟如何違背法
令，非依卷內資料具體予以指摘，仍執前詞，而為事實之爭辯，
並對原審採證認事之職權行使，任意爭執，難謂已符合首揭法定
上訴要件，其上訴違背法律上之程式，應予駁回。
據上論結，應依刑事訴訟法第三百九十五條前段，判決如主文。
中    華    民    國  九十九  年    四    月    八    日
                      最高法院刑事第十一庭
                          審判長法官  石  木  欽
                                法官  洪  佳  濱
                                法官  韓  金  秀
                                法官  段  景  榕
                                法官  周  煙  平
本件正本證明與原本無異
                                      書  記  官
中    華    民    國  九十九  年    四    月   十二   日
                                                     ｍ

司法院資訊處製作；財團法人民間司法改革基金會備份。
